---
title: "Análise de imagem no Rstudio"
author: "Ana, João, Laura, Leonardo e Paulo"
date: "20 de novembro de 2019"
output: 
  beamer_presentation:
    keep_tex: true
    includes:
     in_header: Estilo.txt
    theme: "metropolis"
    latex_engine: xelatex
---

```{r setup, include=FALSE}
knitr::opts_chunk$set(echo = FALSE)
```

# Formatos de imagens
\small

\begin{itemize}
	\item TIFF
	\item JPEG
	\item PNG
	\item SVG
	\item GIF
	\item BMP
	\item PDF
	\item EPS
\end{itemize}

# A importância de análise de imagens
\small

# Pacotes
\small
Oos principais pacotes para manipulação de imagem são:

```{r 1, echo=TRUE, message=FALSE, warning=FALSE, paged.print=FALSE}

require("BiocManager") 
require("EBImage") # JPEG(JPG), PNG E TIFF

require("imager") # JPEG(JPG), PNG E BMP

require("magick") 

```

# Importação e vizualização de imagens:
\small

- EBImage:

.ima <- readImage("C:/Users/nick_/Downloads/897207.jpg")
.display(ima)

- Imager: 

.ima_1 <- load.image("C:/Users/nick_/Downloads/897207.jpg")
.plot(ima_1)

- Magick: 

.ima_2 <- image_read("C:/Users/nick_/Downloads/897207.jpg")
.print(ima_2)


# Mudar dimensões
\small

```{r 2, echo=TRUE, message=FALSE, warning=FALSE, paged.print=FALSE}

tigre <- image_read_svg('http://jeroen.github.io/images/tiger.svg')
tigre

```

# Mudar dimensões
\small

```{r 2.1, echo=TRUE, message=FALSE, warning=FALSE, paged.print=FALSE}

tigre2 <- image_read_svg('http://jeroen.github.io/images/tiger.svg',
                         width = 120) # 120 = width, 120x = height
tigre2

tigre_redimensionada <- image_scale(tigre, "120x120")

```

# Converter ou salvar em formatos desejados
\small

```{r 3, echo=TRUE, message=FALSE, warning=FALSE, paged.print=FALSE}

tigre_convertido <- image_convert(tigre, "jpeg")
image_info(tigre_convertido) # Retorna o formato da imagem

image_write(tigre, path = "tiger.png", format = "png")

```

# Imagens para manipulação (Frink)

```{r 5, echo=TRUE, message=FALSE, warning=FALSE, paged.print=FALSE}
frink <- image_read("C:/Users/nick_/OneDrive/Área de Trabalho/image_analysis/Slide/IMAGENS/frink.png")
frink
```

# Imagens para manipulação (BigData)

```{r 5.1.1, echo=TRUE, message=FALSE, warning=FALSE, paged.print=FALSE}
bigdata <- image_read('C:/Users/nick_/OneDrive/Área de Trabalho/image_analysis/Slide/IMAGENS/bigdata.jpg')
bigdata
```

# Imagens para manipulação (R)

```{r 5.1.2, echo=TRUE, message=FALSE, warning=FALSE, paged.print=FALSE}
logo <- image_read('C:/Users/nick_/OneDrive/Área de Trabalho/image_analysis/Slide/IMAGENS/Rlogo.png')
logo
```

# Girar e modificar
\small

\includegraphics[width=4.0in]{IMAGENS/girar_modificar}
\begin{center}
\tiny{Fonte: https://cran.r-project.org/web/packages/magick/vignettes/intro.html}
\end{center}

# Alguns tipos de filtros
\small

\includegraphics[width=4.4in]{IMAGENS/filtros}
\begin{center}
\tiny{Fonte: https://cran.r-project.org/web/packages/magick/vignettes/intro.html}
\end{center}

# Imagens sobrepostas
\small

```{r 5.2, echo=TRUE, message=FALSE, warning=FALSE, paged.print=FALSE}
img <- c(bigdata, logo, frink)
img <- image_scale(img, "300x300")
image_info(img)
```
# Imagens sobrepostas

\small

\includegraphics[width=4.4in]{IMAGENS/juntar_sobrepor}
\begin{center}
\tiny{Fonte: https://cran.r-project.org/web/packages/magick/vignettes/intro.html}
\end{center}

# Imagens sobrepostas

```{r 5.3, echo=TRUE, message=FALSE, warning=FALSE, paged.print=FALSE}

bigdatafrink <- image_scale(image_rotate(
  image_background(frink, "none"), 300), "x160")
juntos <-image_composite(image_scale(
  bigdata, "x330"), bigdatafrink, offset = "+180+100")

```

# Imagens sobrepostas

```{r 5.4, echo=FALSE, message=FALSE, warning=FALSE, paged.print=FALSE}
juntos
```

# Utilidade em gráficos
\small

```{r 5.5, message=FALSE, warning=FALSE, include=FALSE, paged.print=FALSE}

require(readr)
Estat.subida <- read_csv("C:/Users/nick_/OneDrive/Área de Trabalho/Mount_Rainier_Shiny/Lista04/climbing_statistics.csv")
Clima <- read_csv("C:/Users/nick_/OneDrive/Área de Trabalho/Mount_Rainier_Shiny/Lista04/Rainier_Weather.csv")
library(dplyr)
BD <- inner_join(Estat.subida, Clima, by = "Date")
BD <- filter(BD, Attempted >= Succeeded)
BD$`Success Percentage` <- round(BD$`Success Percentage`*100)
require(ggplot2)
require(ggforce)
PSxTEMP <- ggplot(BD, aes(`Temperature AVG`, `Success Percentage`), size = `Wind Speed Daily AVG`)+
  theme_minimal() +
  theme(axis.title.x = element_text(size = 16),
        axis.text.x = element_text(size = 14),
        axis.text.y = element_text(size = 14),
        axis.title.y = element_text(size = 16),
        legend.text = element_text(size = 13),
        legend.title = element_text(size=14)) +
  labs(x = "Temperatura(Fº)",
       y = "Porcentagem de Sucesso",
       color = "Umidade média",
       size = "Velocidade média do vento")+
  geom_jitter( aes(color = `Relative Humidity AVG`, size = `Wind Speed Daily AVG`)) +
  geom_ellipse(aes(x0 = 11.5, y0 = 0, a = 5.4, b = 3, angle = 0), linetype = "dashed",
               colour = "darkred",size = 0.5) +
  scale_colour_gradient(low = "light blue", high = "dark blue")

```


```{r 5.6, echo=FALSE, message=FALSE, warning=FALSE, paged.print=FALSE}
PSxTEMP
```

# Utilidade para sobreposição de imagens

```{r 6, echo=TRUE, message=FALSE, warning=FALSE, paged.print=FALSE}

graph <- image_read("C:/Users/nick_/OneDrive/Área de Trabalho/image_analysis/Slide/IMAGENS/Rplot1.png")
temp <- image_read("C:/Users/nick_/OneDrive/Área de Trabalho/image_analysis/Slide/IMAGENS/low_temp.png")
temp_graph <- image_scale(image_rotate(image_background(
  temp, "none"), 340), "x50")
temp_graph
juntos_2 <-image_composite(image_scale(
  graph, "x600"), temp_graph, offset = "+150+440")
image_write(juntos_2, path = "juntos2.pdf", format = "pdf")

```

# Utilidade para sobreposição de imagens

\includegraphics[width=4.4in]{juntos2}
\begin{center}
\tiny{}
\end{center}

# Anotações em imagens

```{r 7, echo=TRUE, message=FALSE, warning=FALSE, paged.print=FALSE}
frink_anot <- image_annotate(frink, "Aqui", size = 25,
                             color = "red",
                             boxcolor = "black",
                             degrees = 30, 
                             location = "+150+310")

frink_anot <- image_scale(frink_anot, "x350")

image_write(frink_anot, path = "frink_anot.png", format = "png")
```

# Anotações em imagens

\includegraphics[width=4.0in]{frink_anot}
\begin{center}
\tiny{}
\end{center}

# Gifs

```{r 7.1, echo=TRUE, message=FALSE, warning=FALSE, paged.print=FALSE}
earth <- image_read("https://jeroen.github.io/images/earth.gif") %>%
  image_scale("250x") %>% 
  image_quantize() 

length(earth) 
```

# Como montar um GIF

1º - Importe as imagens:

$\Rightarrow$ im_1 <- image_read("C:/Users/nick_/Downloads/im_1.jpg")

$\Rightarrow$ im_n <- image_read("C:/Users/nick_/Downloads/im_n.jpg")

2º - Junte as imagens e redimensione:

$\Rightarrow$ img <- c(im_1, ... , im_n)

$\Rightarrow$ img <- image_scale(img, "300x300")

3º - Argumentos:

$\Rightarrow$ image_animate(img)

# Salvar o GIF na máquina

```{r 7.3, echo=TRUE, message=FALSE, warning=FALSE, paged.print=FALSE}

library(gifski)

#image_write_gif(img, path = "grafico.gif")
#image_write_gif(img, path = "grafico_delay.gif", delay = 1/6)

```

# Como retirar pontos de um gráfico sem seu código?

\includegraphics[width=4.4in]{IMAGENS/grafico_ponto}
\begin{center}
\tiny{}
\end{center}

# Como retirar pontos de um gráfico sem seu código?

```{r 8, echo=TRUE, message=FALSE, warning=FALSE, paged.print=FALSE}
library(tidyverse)
im <- image_read("C:/Users/nick_/OneDrive/Área de Trabalho/image_analysis/Slide/IMAGENS/grafico_ponto.jpg")
im_proc <- im %>%
    image_channel("saturation")
image_write(im_proc, path = "IMAGENS/grafico_ponto1.png", format = "png")
```

# Como retirar pontos de um gráfico sem seu código?

\includegraphics[width=4.4in]{IMAGENS/grafico_ponto1}
\begin{center}
\tiny{}
\end{center}

# Como retirar pontos de um gráfico sem seu código?
\small
```{r 8.1, echo=TRUE, message=FALSE, warning=FALSE, paged.print=FALSE}
im_proc2 <- im_proc %>%
    image_threshold("white", "30%")
image_write(im_proc2, path = "IMAGENS/grafico_ponto2.png",
            format = "png")
```

\includegraphics[width=3.6in]{IMAGENS/grafico_ponto2}
\begin{center}
\tiny{}
\end{center}

# Como retirar pontos de um gráfico sem seu código?
\small
```{r 8.2, echo=TRUE, message=FALSE, warning=FALSE, paged.print=FALSE}
im_proc3 <- im_proc2 %>%
    image_negate()
image_write(im_proc3, path = "IMAGENS/grafico_ponto3.png",
            format = "png")
```

\includegraphics[width=3.6in]{IMAGENS/grafico_ponto3}
\begin{center}
\tiny{}
\end{center}

# Como retirar pontos de um gráfico sem seu código?
\small
```{r 8.3, echo=TRUE, message=FALSE, warning=FALSE, paged.print=FALSE}
require(tidyverse)
dat <- image_data(im_proc3)[1,,] %>%
    as.data.frame() %>%
    mutate(Row = 1:nrow(.)) %>%
    select(Row, everything()) %>%
    mutate_all(as.character) %>%
    gather(key = Column, value = value, 2:ncol(.)) %>%
    mutate(Column = as.numeric(gsub("V", "", Column)),
           Row = as.numeric(Row),
           value = ifelse(value == "00", NA, 1)) %>%
    filter(!is.na(value))
dat
```
 
# Como retirar pontos de um gráfico sem seu código?
\small
```{r 8.4, echo=TRUE, message=FALSE, warning=FALSE, paged.print=FALSE}
require(ggplot2)
grafico_final <-ggplot(data = dat,
                       aes(x = Row,
                           y = Column,
                           colour = (Column < 200))) +
    geom_point() +
    scale_y_continuous(trans = "reverse") +
    scale_colour_manual(values = c( "blue4","red4")) +
    theme(legend.position = "off")+
  ggsave("grafico_final.pdf", width = 4, height = 4)
```

# Como retirar pontos de um gráfico sem seu código?
\small

\includegraphics[width=4.0in]{IMAGENS/grafico_final}
\begin{center}
\tiny{}
\end{center}

# Fraqueza na leitura de PDF

```{r 5.7, echo=TRUE, message=FALSE, warning=FALSE, paged.print=FALSE}

require(pdftools)
tempo <- image_read_pdf("C:/Users/nick_/OneDrive/Área de Trabalho/image_analysis/Slide/IMAGENS/temp.pdf")
image_write(tempo, path = "tempo.pdf", format = "pdf")

```

# Fraqueza na leitura de PDF
\small

\includegraphics[width=4.0in]{tempo}
\begin{center}
\tiny{}
\end{center}

# Filtro geométrico
\small

\includegraphics[width=4.5in]{IMAGENS/Frida}
\begin{center}
\tiny{}
\end{center}

# Filtro geométrico
\small